---
title: "Estudio AVU-indicadores Socioeconómicos (SEC) manzanas censales Valdivia"
output: 
  html_notebook:
    df_print: paged
---

## Objetivo: 
Evaluar la correlación entre índices SEC y el porcentaje de AVU de las manzanas censales de Valdivia

## Pasos:
1) Obtener datos de manzanas censales (Censo 2017) de Valdivia (.shp)
2) Revisar indicadores SEC de manzanas censales
3) Definir BUFFER a las manzanas censales
4) Calcular el NDVI promedio y el % de AVU con "rgee" (Landsat8)
5) Evaluar correlaciones


Cargamos los paquetes. "censo2017" se descarga de github/ropensci
```{r}
pkgs = c("ggplot2","sf","dplyr","cartography","leaflet","rgdal","raster","tmap", "tibble", "terra")
lapply(pkgs, require, character.only = TRUE)
```

## 1. Obtener datos de manzanas censales (Censo 2017) de Valdivia
```{r}
setwd("C:\\Users\\dgcal\\Documents\\Github\\avu_valdivia")
mapvald = st_read("mapvald.shp")
```


## 2. Revisar indicadores SEC de manzanas censales

## 2.1. Población migrante
```{r}
mapvald<-mapvald%>%
  mutate(PERSONAS_E = na_if(PERSONAS_E, "Indeterminado"))

mapvald$porcentaje_migr <-
  (as.numeric(mapvald$PERSONAS_E)/mapvald$TOTAL_P) * 100
```

## 2.2. Pueblos originarios
```{r}
mapvald<-mapvald%>%
  mutate(PUEBLOS = na_if(PUEBLOS, "Indeterminado"))

mapvald$porcentaje_ind <-
  (as.numeric(mapvald$PUEBLOS)/mapvald$TOTAL_P) * 100
```

## 2.3. Materialidad viviendas - ISMT!
```{r}
#Pendiente
```


## 3. Definir Buffer (100m) para cada manzana censal
```{r}
mapvald100<-mapvald%>%
  sf::st_buffer(100)
```


Plot
```{r}
leafsync::latticeview(mapview::mapview(mapvald),
                      mapview::mapview(mapvald100))
```

## 4. Calcular el NDVI
Cargamos el raster descargado desde GEE
```{r}
imagen<-list.files(pattern='*.tif', full.names=TRUE)
bandassep<-brick(stack(imagen)) #esto es por si quiero que el raster tenga hartas capas, por ejemplo, por fecha

plot(bandassep)
```

Calculamos el NDVI
```{r}
ndvi<-(bandassep$B5-bandassep$B4)/(bandassep$B5+bandassep$B4)
plot(ndvi,
     main="NDVI Valdivia y Niebla - Septiembre 2020")
```

Veamos el histograma del NDVI/pixel
```{r}
hist(ndvi,
     main = "NDVI: Distribución de los pixeles VALDIVIA/NIEBLA Sept 2020",
     col = "springgreen",
     xlab = "valores del NDVI")
```


## 4.1 Reproyectamos a UTM (18S) el mapa  y el raster (ndvi)
```{r}
mapvald<- st_transform(mapvald, crs=32718) #32718
ndvi<- projectRaster(ndvi, crs=32718)

```


Veamos el histograma con el raster clipeado con este método
```{r}

r = crop(ndvi,extent(mapvald))
r2 = mask(r, mapvald)
plot(r2)
```

```{r}
hist(r2,
     main = "NDVI: Distribución de los pixeles VALDIVIA/NIEBLA Sept 2020",
     col = "springgreen",
     xlab = "valores del NDVI")

```


## 4.2 Ahora calculamos qué superficie es Área Verde Urbana con distintos valores de NDVI

Primero con NDVI >= 0.3
```{r}
fun03 <- (function(x){x[x<0.3]<- 0; x[x>=0.3]<- 1 ; return(x)})
avu03 <- calc(ndvi, fun03)
plot(avu03,
     main="AVU Valdivia y Niebla - Septiembre 2020")
```

Ahora con NDVI >=0.35
```{r}
fun035 <- (function(x){x[x<0.35]<- 0; x[x>=0.35]<- 1 ; return(x)})
avu035 <- calc(ndvi, fun035)
plot(avu035,
     main="AVU Valdivia y Niebla - Septiembre 2020 (NDVI >= 0.35)")
```


##4.3 Extracción de los zonal stats de las AVU (NDVI > 0.3 y NDVI > 0.35).
Aplicamos Buffer = 100m
```{r}
mapvald<-
  mapvald%>%mutate(
    avu03 = extract(avu03, mapvald, fun = mean, buffer=100, na.rm = TRUE))

mapvald<-
  mapvald%>%mutate(
    avu035 = extract(avu035, mapvald, fun = mean, buffer=100, na.rm = TRUE))

#PENDIENTE, NECESITO EXTRAER EL VALOR SUM/TOTAL DE CADA POLÍGONO
```


Figura exploratoria
```{r}
ggplot(mapvald, aes(x = porcentaje_ind, y = avu035))+
         geom_point()+
  geom_smooth(method="lm")+
  ggtitle("Relación entre el % de personas que se identifican como indígenas y el PROMEDIO de AVU (NDVI > 0.35) a 100m de cada manzana censal")
         theme_classic()
```